臺灣臺中地方法院刑事判決　　　　　　　95年度易字第3769號
公　訴　人　臺灣臺中地方法院檢察署檢察官
被　　　告　丁○○
　　　　　　乙○○
　　　　　　　　　　（現因另案於臺灣臺中監獄執行中）
上列被告因竊盜等案件，經檢察官提起公訴（九十五年度偵字第
二一０一四號），被告於本院準備程序中為有罪之陳述，經本院
合議庭評議後裁定由受命法官獨任改行簡式審判程序審理，本院
判決如下：
    主    文
丁○○犯竊盜罪，累犯，處有期徒刑玖月；又共同犯竊盜罪，累
犯，處有期徒刑伍月。應執行有期徒刑壹年。扣案之鑰匙壹支沒
收。
乙○○收受贓物，累犯，處有期徒刑月；又共同犯竊盜罪，累
犯，處有期徒刑伍月；又犯頂替罪，累犯，處有期徒刑肆月。應
執行有期徒刑玖月。
    犯罪事實
一、丁○○前因竊盜罪，經臺灣苗栗地方法院於民國九十一年九
    月十六日以九十年度苗簡字第八一０號判處有期徒刑三月，
    如易科罰金，以三百元折算一日確定，於九十一年十一月二
    十五日易科罰金執行完畢。
二、乙○○前因施用毒品罪，經本院於八十九年二月十四日以八
    十九年度訴字第二七０號判處有期徒刑一年八月確定；又因
    施用毒品罪，經本院於九十年二月十四日以九十年度訴字第
    五九號判處有期徒刑二年確定；於九十年五月二十五日入監
    接續執行前開有期徒刑，於九十三年四月六日因縮短刑期假
    釋出監，於九十三年十一月二十六日假釋期滿未經撤銷，以
    有期徒刑執行完畢論。
三、丁○○因無交通工具使用，竟基於竊盜之犯意，意圖為自己
    不法之所有，於九十五年九月十三日十六時許前之某時，在
    臺中市○區○○路一四０號寶覺寺前，以其所有之鑰匙一支
    ，行竊停放該處登記百鎰工程有限公司所有由丙○○使用之
    車牌號碼OJ—2307號自小貨車（價值約新臺幣〈下同〉五萬
    元），得手後，隨即駕車離去。丁○○於九十五年九月十五
    日中午時分，駕駛前開行竊而得之自小貨車搭載乙○○，行
    駛在國道四號公路時，丁○○告知乙○○該自小貨車係行竊
    而得之贓物，之後，丁○○並於九十五年九月十六日夜間時
    分，將前開行竊而得之自小貨車，停放在臺中縣豐原市○○
    路七九九巷一九九弄三號乙○○住處附近，提供予乙○○使
    用，並於九十五年九月十七日通知乙○○駕駛該自小貨車前
    往臺中市火車站搭載，乙○○明知該自小貨車係行竊而得之
    贓物，竟仍予收受，作為代步工具使用，並依約於九十五年
    九月十七日駕駛該自小貨車，前往臺中市火車站搭載丁○○
    。嗣於九十五年九月十七日十三時許，二人駕駛該自小貨車
    ，行經臺中市○○區○○路一段七二六號前，乙○○見甲○○所有放置該處之Ｈ型鋼一支（重約120公斤，價值約三千
    元）無人看管，認為有機可趁，且該自小貨車亦需錢加油，
    遂提議行竊，經丁○○應允後，其二人遂基於共同竊盜之犯
    意聯絡，意圖為自己不法之所有，共同下車徒手將該Ｈ型鋼
    搬運至該自小貨車上，以便轉賣換現得款花用，行竊得手後
    ，隨即由乙○○駕車搭載丁○○離去，欲前往臺中市○○路
    ○段某資源回收場變賣時，適因甲○○當場目擊丁○○、乙○○竊盜之犯行而駕車追趕，並於途中報警處理，俟於九十
    五年九月十七日十三時四十五分許，在臺中市○○區○○街
    二一二號巷口，丁○○、乙○○經警攔阻查獲，並當場扣得
    丁○○所有供行竊該自小貨車使用之鑰匙一支。丁○○、乙○○為警逮捕後，在臺中市警察局第四分局黎明派出所等候
    詢問期間，丁○○為脫免罪責，乃以該自小貨車多由乙○○
    使用為由，要求乙○○扛下該項竊盜罪責，乙○○因誤認該
    項竊盜罪責仍得與其另犯竊盜案件合併論以連續犯之一罪，
    遂基於頂替之犯意，意圖隱避丁○○行竊該自小貨車之犯行
    ，先後於九十五年九月十八日凌晨零時三十分許在臺中市警
    察局第四分局黎明派出所接受員警詢問時、於九十五年九月
    十八日十六時二十分許在臺灣臺中地方法院檢察署羈押室接
    受檢察官訊問時，及九十五年九月十八日二十一時八分許在
    本院拘留所接受法官為羈押訊問時，接續供稱其於九十五年
    九月十六日凌晨二時許，在臺中市○○路四三五號省三國小
    對面，以自備鑰匙行竊等不實內容，以頂替丁○○行竊該自
    小貨車之犯行。
四、案經丙○○、甲○○訴由臺中市警察局第四分局報告臺灣臺
    中地方法院檢察署檢察官偵查起訴。
    理    由
一、訊據被告丁○○、乙○○，對於上揭時地，被告丁○○竊取
    告訴人丙○○所使用之前開自小貨車得手，被告乙○○明知
    該自小貨車係屬被告丁○○行竊而得之贓物仍予收受使用，
    被告丁○○、乙○○共同徒手行竊告訴人甲○○所有之Ｈ型
    鋼得手，及被告乙○○意圖隱避被告丁○○行竊該自小貨車
    之犯行而予出面頂替等情，業均坦認屬實，核與告訴人丙○○、甲○○指訴情節相符，並有告訴人丙○○、甲○○領回
    失竊財物之贓物認領保管單各一份、告訴人丙○○遭竊自小
    貨車之車輛車牌失竊作業—查獲車輛認可資料一份、告訴人
    丙○○報案紀錄一份、查獲現場照片八張在卷可稽，復有扣
    案之鑰匙一支為證，被告丁○○、乙○○自白供述與現有事
    證相符，應堪置信。本件事證已臻明確，被告丁○○、乙○○犯行，均堪認定。
二、被告丁○○前開二次竊盜犯行，核其所為，均係犯刑法第三
    百二十條第一項之竊盜罪。核被告乙○○所為，係犯刑法第
    三百四十九條第一項之收受贓物罪、第三百二十條第一項之
    竊盜罪、第一百六十四條第二項之頂替罪。被告丁○○、乙○○就前開行竊告訴人甲○○所有之Ｈ型鋼犯行間，有共同
    實行犯罪行為之犯意聯絡及行為分擔，為共同正犯。查：(一)
    被告丁○○曾因竊盜罪，經臺灣苗栗地方法院於九十一年九
    月十六日以九十年度苗簡字第八一０號判處有期徒刑三月，
    如易科罰金，以三百元折算一日確定，於九十一年十一月二
    十五日易科罰金執行完畢；(二)被告乙○○曾因施用毒品罪，
    經本院於八十九年二月十四日以八十九年度訴字第二七０號
    判處有期徒刑一年八月確定；又因施用毒品罪，經本院於九
    十年二月十四日以九十年度訴字第五九號判處有期徒刑二年
    確定；於九十年五月二十五日入監接續執行前開有期徒刑，
    於九十三年四月六日因縮短刑期假釋出監，於九十三年十一
    月二十六日假釋期滿未經撤銷，以有期徒刑執行完畢論等情
    ；此有臺灣高等法院被告前案紀錄表各一份在卷可稽，被告
    丁○○、乙○○前受有期徒刑之執行完畢後五年以內故意再
    犯前開有期徒刑以上之各罪，均為累犯，應依刑法第四十七
    條第一項之規定，分別加重其刑。爰審酌被告丁○○、乙○○不思循正途，獲取生活所需，竟圖以竊盜手段，貪得不法
    利益，且被告丁○○為警查獲後，對於行竊自小貨車之犯行
    ，因不願坦然面對刑法制裁，乃要求被告乙○○予以頂替，
    其行誠屬可議，而被告乙○○明知為他人失竊之贓物仍予收
    受使用，其貪圖不勞而獲之心態，昭然若揭，再者，被告乙○○因誤認其所為之竊盜犯行，仍得合併論以連續犯，因而
    出面為被告丁○○頂替行竊自小貨車之犯行，妨害國家刑罰
    權之正確行使，造成真正犯罪人逍遙法外，間接影響打擊犯
    罪之成效，惟因被告丁○○、乙○○犯罪後，業經坦承全部
    犯行，犯後態度尚稱良好等一切情狀，分別量處如主文所示
    之刑，並合併定其應執行之刑，以示懲儆。
三、扣案之鑰匙一支，係屬被告丁○○所有供行竊前開自小貨車
    所用之物，業據被告丁○○供述屬實，爰依刑法第三十八條
    第一項第二款之規定，併予諭知沒收。
據上論斷，應依刑事訴訟法第二百七十三條之一第一項、第二百
九十九條第一項前段，刑法第二十八條、第一百六十四條第二項
、第三百二十條第一項、第三百四十九條第一項、第四十七條第
一項、第五十一條第五款、第三十八條第一項第二款，刑法施行
法第一條之一，判決如主文。
中　　華　　民　　國　　96　　年　　1 　　月　　16　　日
                  刑事第五庭    法  官  巫淑芳
上正本證明與原本無異。
如不服本判決，應於送達後十日內向本院提出上訴狀（須附繕
本），上訴於台灣高等法院台中分院。
                                書記官  王麗麗
中　　華　　民　　國　　96　　年　　1 　　月　　16　　日
附錄論罪科刑法條：
中華民國刑法第164條：
藏匿犯人或依法逮捕拘禁之脫逃人或使之隱避者，處二年以下有
期徒刑、拘役或五百元以下罰金。
意圖犯前項之罪而頂替者，亦同。
中華民國刑法第320條：
意圖為自己或第三人不法之所有，而竊取他人之動產者，為竊盜
罪，處五年以下有期徒刑、拘役或五百元以下罰金。
意圖為自己或第三人不法之利益，而竊佔他人之不動產者，依前
項之規定處斷。
前二項之未遂犯罰之。
中華民國刑法第349條：
收受贓物者，處三年以下有期徒刑、拘役或五百元以下罰金。
搬運、寄藏、故買贓物或為牙保者，處五年以下有期徒刑、拘役
或科或併科一千元以下罰金。
因贓物變得之財物，以贓物論。
